臺灣彰化地方法院刑事判決
111年度交簡字第359號
聲  請  人  臺灣彰化地方檢察署檢察官   
被      告  許俊偉



上列被告因公共危險案件，經檢察官聲請簡易判決處刑（111年
度速偵字第201號），本院逕以簡易判決處刑如下：
    主    文
許俊偉駕駛動力交通工具，吐氣所含酒精濃度達每公升零點二五
毫克以上，處有期徒刑貳月，如易科罰金，以新臺幣壹仟元折算
壹日。
    犯罪事實及理由
一、本件犯罪事實及證據，均與檢察官聲請簡易判決處刑書之記
    載相同，茲引用如附件。
二、查被告行為後，刑法第185條之3業經修正，並於民國111年1
    月28日公布施行，同年月30日生效。刑法第185條之3第1項
    第1款原規定：「駕駛動力交通工具而有下列情形之一者，
    處二年以下有期徒刑，得併科二十萬元以下罰金：一、吐氣
    所含酒精濃度達每公升零點二五毫克或血液中酒精濃度達百
    分之零點零五以上。」，修正為「駕駛動力交通工具而有下
    列情形之一者，處三年以下有期徒刑，得併科三十萬元以下
    罰金：一、吐氣所含酒精濃度達每公升零點二五毫克或血液
    中酒精濃度達百分之零點零五以上。」，修正後之規定，提
    高法定刑及得併科罰金之上限，經比較結果，修正後之規定
    並未較有利於被告，依刑法第2條第1項前段規定，應適用修
    正前之規定論處。
三、核被告許俊偉所為，係犯修正前刑法185條之3第1項第1款之
    不能安全駕駛動力交通工具罪。爰審酌被告明知酒後不得駕
    駛動力交通工具，仍於飲用酒類後，駕駛自用小客車上路，
    嗣因為警攔查，發現其有酒駕之情事，乃對其施以酒精濃度
    測試，測得其呼氣酒精濃度值達每公升0.29毫克，確已影響
    其安全駕駛之能力，並危及一般用路人之安全，兼衡被告自
    陳智識程度為高中畢業、業工、經濟狀況勉持等一切情狀，
    量處如主文所示之刑，並諭知易科罰金之折算標準。
四、應依刑事訴訟法第449條第1項前段、第454條第2項，逕以簡
    易判決處刑如主文。
五、如不服本判決，得自收受送達之日起20日內，向本院提出上
    訴狀，上訴於本院第二審合議庭（須附繕本）。
本案經檢察官陳立興聲請簡易判決處刑。　　
中　　華　　民　　國　　111 　年　　2 　　月　　22　　日
                  刑事第七庭    法    官   王義閔  
以上正本證明與原本無異。
如不服本件判決，得自收受送達之日起20日內，表明上訴理由，
向本庭提起上訴狀（須附繕本）。
中　　華　　民　　國　　111 　年　　2 　　月　　22　　日
                                書 記 官　 廖涵萱
附錄本案論罪科刑法條全文：
（修正前）中華民國刑法第185條之3
駕駛動力交通工具而有下列情形之一者，處2年以下有期徒刑，
得併科20萬元以下罰金：
一、吐氣所含酒精濃度達每公升零點二五毫克或血液中酒精濃度
    達百分之零點零五以上。
二、有前款以外之其他情事足認服用酒類或其他相類之物，致不
    能安全駕駛。
三、服用毒品、麻醉藥品或其他相類之物，致不能安全駕駛。
因而致人於死者，處3年以上10年以下有期徒刑；致重傷者，處1
年以上7年以下有期徒刑。
曾犯本條或陸海空軍刑法第54條之罪，經有罪判決確定或經緩起
訴處分確定，於五年內再犯第1項之罪因而致人於死者，處無期
徒刑或5年以上有期徒刑；致重傷者，處3年以上10年以下有期徒
刑。
附件
臺灣彰化地方檢察署檢察官聲請簡易判決處刑書　
                                    111年度速偵字第201號
　　被　　　告　許俊偉  男  00歲（民國00年0月00日生）
　　　　　　　　　　　　住彰化縣○○鄉○○村○○○路00○
　　　　　　　　　　　　　0巷00弄0號
　　　　　　　　　　　　國民身分證統一編號：Z000000000號
上列被告因公共危險案件，業經偵查終結，認為宜聲請以簡易判
決處刑，茲將犯罪事實及證據並所犯法條分敘如下：
        犯罪事實
一、許俊偉於民國111年1月29日中午12時10分許，在彰化縣○○鎮
    ○○路岳父住處，飲用高粱酒後，竟仍於同日下午4時許，駕
    駛車牌號碼000-0000號自用小客車上路。嗣於同日下午4時3
    0分許，行經○○市○○路1段與○○○街口，為警攔查，發現其身
    有濃厚酒味，於同日下午4時32分許，測得其吐氣中之酒精
    濃度為每公升0.29毫克，達每公升0.25毫克以上。
二、案經彰化縣警察局員林分局報告偵辦。
        證據並所犯法條
一、上揭犯罪事實，業據被告許俊偉於警詢時及偵訊中自白不諱
    ，復有彰化縣警察局道路交通事故當事人酒精測定紀錄表、
    彰化縣○○○○○○○道路○○○○○○○○○○○○○號查詢汽車車籍等資料在
    卷可資佐證，足認被告自白與事實相符，其罪嫌堪以認定。
二、按行為後法律有變更者，適用行為時之法律，但行為後之法
    律有利於行為人者，適用最有利於行為人之法律，刑法第2
    條第1項定有明文。被告行為後，刑法第185之3條業於111年
    1月28日經總統公布修正，並自同年月30日起施行。修正前
    之刑法第185之3條第1項原規定：「駕駛動力交通工具而有
    下列情形之一者，處2年以下有期徒刑，得併科20萬元以下
    罰金：..」，修正後之條文則為：「駕駛動力交通工具而有
    下列情形之一者，處3年以下有期徒刑，得併科30萬元以下
    罰金：..」，經比較修正前後之法律，新法提高法定刑上限
    ，是本案經新舊法比較之結果，應以被告行為時之法律即修
    正前之刑法第185條之3第1項對被告較為有利。核被告所為
    ，係犯修正前刑法第185條之3第1項之公共危險罪嫌。
三、依刑事訴訟法第451條第1項聲請逕以簡易判決處刑。
    此　致
臺灣彰化地方法院
中　　華　　民　　國　 111　　年　　2 　　月　　10　　日
　　　　　　　　　　　　　　  檢  察  官  陳立興
本件正本證明與原本無異
中　　華　　民　　國　 111　　年　　2 　　月　　11　　日
                              書  記  官  洪聖祐
附錄本案所犯法條全文
修正前中華民國刑法第185條之3
駕駛動力交通工具而有下列情形之一者，處 2 年以下有期徒刑
，得併科 20 萬元以下罰金：
一、吐氣所含酒精濃度達每公升零點二五毫克或血液中酒精濃度
    達百分之零點零五以上。
二、有前款以外之其他情事足認服用酒類或其他相類之物，致不
    能安全駕駛。
三、服用毒品、麻醉藥品或其他相類之物，致不能安全駕駛。
因而致人於死者，處 3 年以上 10 年以下有期徒刑；致重傷者
，處 1 年以上 7 年以下有期徒刑。
曾犯本條或陸海空軍刑法第 54 條之罪，經有罪判決確定或經緩
起訴處分確定，於五年內再犯第 1 項之罪因而致人於死者，處
無期徒刑或 5 年以上有期徒刑；致重傷者，處 3 年以上 10 年
以下有期徒刑。